# 投资者投入资产，公允价值和协议作价不一致时如何处理？

提问人：gtq 时间：2021-04-24 08:05:04
尊敬的陈老师：
假定投资者投入无形资产，无形资产公允价值 90 万元，协议价格 100 万元，此时企业应按照 90 万元作为资产的入账价值。问题是（ 1 ）公允价值和协议价格之间的差额如何处理？（ 2 ）投资者又应当以哪个价格作为资产处置损益的确认基础？如果以 90 作为资产处置损益， 10 万的差额如何处理？
感谢陈老师~！

回答人：chenyiwei
协议作价金额高于公允价值是不恰当的。投资者对该项股权投资的入账价值仍应为投出资产的公允价值 90 万元，并据此计算资产处置损益。